臺灣高等法院臺南分院刑事判決　　　　　　九十一年度上訴字第六九號　　　Ｇ
　　　上　訴　人
　　　即自訴人　　甲　○　○
　　　被　　　告　乙　○　○
右上訴人因被告誣告等案件，不服中華民國九十一年四月一日臺灣嘉義地方法院第一
審判決（九十年度自字第九○號），提起上訴，本院判決如左：
      主      文
上訴駁回。
      理      由
一、自訴意旨略以：乙○○前於民國（下同）八十一年八月二日凌晨一時卅分許，在
    嘉義縣新港鄉○○○路月眉路段旁，經警攔檢查獲持有玻璃管吸食器二支。詎乙
    ○○竟在警訊時，向警員誣告、偽證自訴人甲○○，於八十一年七月廿六日晚上
    十一時許，在嘉義市乾隆客棧ＭＴＶ廂房，將安非他命置於玻璃管吸食器，以火
    置於其下燒烤而吸其白煙方式，連續吸食安非他命多次，致自訴人被警強制採驗
    尿液，並遭台灣嘉義地方法院判處自訴人拘役三十日，易科罰金，執行完畢在案
    。上述自訴人犯行，係遭乙○○偽證、誣陷。因認被告乙○○涉犯刑法第一百六
    十八條偽證罪嫌及刑法第一百六十九條誣告罪嫌云云。
二、按已經提起自訴案件，在同一法院重行起訴者，應諭知不受理判決，並得不經言
    詞辯論為之，此項規定於自訴程序準用之，刑事訴訟法第三百零三條第二款、第
    三百零七條、第三百四十三條分別定有明文。上開條文所稱已提起自訴案件，在
    同一法院重行起訴者，係指前後二案被告同一，被訴犯罪事實亦屬同一者而言。
三、經查本件自訴人甲○○，前已於九十年三月七日，具狀向台灣嘉義地方法院，對
    被告乙○○涉犯右揭偽證及誣告犯行，提起自訴，有自訴狀乙份在卷可稽（詳九
    十年度自字第二一號卷一頁）。該案繫屬後，業經台灣嘉義地方法院分案九十年
    度自字第二一號審理中。自訴人嗣於九十年十二月十七日，復就同一事實，對被
    告乙○○提起本件自訴，顯係就同一事實提起自訴。
四、綜上所述，原判決以自訴人所提本案，係已經提起自訴案件，在同一法院重行起
    訴者，而諭知不受理判決。本院經核原判決，認事用法，均無違誤。自訴人上訴
    意旨，指摘原判決不當，為無理由，應予駁回。
五、本件上訴人係就原審不受理判決提起上訴，本院認上訴人上訴為無理由，應駁回
    其上訴，爰依刑事訴訟法第三百七十二條規定，並不經言詞辯論為之。
據上論斷，應依刑事訴訟法第三百六十八條、第三百七十二條，判決如主文。
中    華    民    國      九十一      年      六      月      十四      日
                                  臺灣高等法院臺南分院刑事第一庭
                                      審判長法官  茆    臺    雲
            法官  蔡    長    林
                                            法官  董    武    全
右正本證明與原本無異。
如不服本判決，應於判決送達後十日內向本院提出上訴狀，其未敘述理由者並應於提
出上訴狀後十日內向本院補提理由書（應附繕本)。
                                      法院書記官  黃    全    忠
中    華    民    國      九十一      年      六      月      十七      日
